臺灣高等法院刑事判決　　　　　　　　95年度上訴字第3177號
上　訴　人
即　被　告　壬○○
選任辯護人　杜英達律師
　　　　　　謝啟明律師
　　　　　　范翔智律師
上列上訴人因違反槍砲彈藥刀械管制條例案件，不服臺灣士林地
方法院94年度訴字第208號，中華民國95年5月12日第一審判決（
起訴案號：臺灣士林地方法院檢察署90年度偵字第6483號），提
起上訴，本院判決如下：
    主  文
原判決撤銷。
壬○○共同未經許可持有手槍，處有期徒刑伍年貳月，併科罰金
新臺幣伍萬元，罰金如易服勞役，以新臺幣壹仟元折算壹日。扣
案之制式甲○○（GLOCK）17Ｃ型口徑9MM自動手槍一枝沒收。
    事  實
一、緣庚○○與癸○○（以上二人本院另案審理）因桶裝瓦斯配
    銷生意地盤問題，及庚○○友人乙○○（原審另案通緝中）
    在台北市國賓飯店二樓爵爺酒店飲酒糾紛等事情，乃經由不
    知情之子○○邀約癸○○等人於民國（下同）90年5月24日
    晚上，至台北市北投區○○○路○段1號地下室即前台北市議
    員辛○○服務處談判。雙方為壯大聲勢，庚○○便邀集戊○○（本院另案審理）、乙○○及數名姓名年籍不詳之成年男
    子，庚○○囑由其他不詳姓名男子持槍在該服務處外伺機行
    事。另一方面，癸○○則夥同壬○○、丙○○（本院另案審
    理）、丁○○（業經本院判刑，最高法院駁回上訴確定在案
    ）亦基於持有管制手槍之犯意聯絡，一同前往前揭地點，而
    不知情之己○○（本院另案判處無罪）亦到現場。雙方碰面
    後，由癸○○與庚○○商談前揭事宜，迄同日晚上9時許，
    雙方談判破裂，互罵起衝突，庚○○稱「不然就輸贏」（意
    即大家來拼拼看，那個會贏），癸○○即自其腰際間拿出一
    把黑色制式甲○○（GLOCK）17Ｃ型口徑9mm自動手槍，先對
    天花板開槍後，隨即朝對方開槍，此際，隨庚○○同來而於
    屋外伺候之二青年，各持槍衝入（其中一枝為銀白色），然
    為己○○阻擋、拉扯槍枝，未果，雙方互開數槍後，均向外
    逃逸，槍擊間，己○○遭擊中腰部，因此受有槍彈貫傷合併
    第一腰椎粉碎性骨折、兩側第十二肋骨部份骨折、肋間動脈
    斷裂後腹腔急性出血、腰脊髓神經下半身麻痺不遂（目前為
    永久性癱瘓）；而戊○○因此受有右小腿貫通性槍彈傷、左
    第四趾槍彈傷等傷害（未據告訴），警方據報到場後，於現
    場扣得非癸○○方所持有之彈匣一個（內含十四顆子彈均具
    殺傷力，即現場跡證一覽表編號十），具殺傷力子彈二顆（
    即現場跡證一覽表編號四、十三），並發現上開黑色制式甲○○手槍所擊發之四顆彈殼（即現場跡證一覽表編號二、三
    、五、十一）。嗣於同年5月29日，台北市政府警察局北投
    分局接獲民眾報案後，在台北市○○區○○路192號公車站
    牌附近起獲上開癸○○方持有之具有殺傷力之黑色制式甲○○（GLOCK）17Ｃ型口徑9mm自動手槍一支及子彈一發（鑑驗
    時已試射）、及非癸○○方所持有之改造甲○○半自動手槍
    一枝及子彈一發（鑑驗時已試射）、巴西貝瑞塔TAURUS口徑
    9mm制式銀白色半自動手槍一支（無彈匣）。迄同年6月16日
    晚上8時20分許，丁○○見警方已開始調查，乃主動至北投
    分局說明案情，始循線查悉上情。
二、案經臺北市政府警察局北投分局報請臺灣士林地方法院檢察
　　署檢察官偵查起訴。
    理  由
一、證據能力：
（一）有關證人丁○○、癸○○、庚○○、戊○○、丙○○測謊
      鑑定報告部分，係檢察官委請法務部調查局鑑定，並且上
      開測謊鑑定有測謊程序說明、測謊同意書、身心狀況調查
      表、測謊問卷內容題組、生理紀錄圖、測謊儀器運作情形
      、測謊施測環境評估、施測者專業資格證明等，有調查局
      覆本院函所附資料在卷可參，自屬依法鑑定而有證據能力
      。
（二）辯護人辯稱：丁○○警詢、己○○警詢、庚○○偵訊、丙○○偵訊、范遠紹偵訊、乙○○偵訊、癸○○偵訊等係審
      判外陳述，癸○○、庚○○於另案地院陳述，與本案無關
      聯性，均無證據能力等語，按被告以外之人，於偵查中向
      檢察官所為陳述，除顯有不可信情況外，得為證據，刑事
      訴訟法第一百五十九條之一第二項定有明文，是辯護人指
      稱：上開偵訊筆錄無證據能力等語，尚有誤會。關於癸○○、庚○○於另案陳述，事關本案案情，當有關聯性，辯
      護人此部分所辯，亦不可採。有關丁○○警詢部分，其於
      本院接受辯護人詰問，大都陳稱不知道，沒有講等語（本
      院卷第231頁），與警詢所稱有所出入，且其又稱：警詢
      實在等語（本院卷第232頁），顯然其警詢所稱，有可信
      之情況，依同法第一百五十九條之二規定，有證據能力，
      辯護人此部分所辯，尚不可採。至於己○○警詢部分，屬
      審判外陳述，本院不採為本案之證據。
（三）至於後述之證據，被告及辯護人均未爭執，且觀其製作之
      情況，並無何顯然違法之處，依同法第一百五十九條之五
      規定，有證據能力。
二、訊據上訴人即被告壬○○固不諱言，曾於上開時間至上開處
    所，惟否認有何與癸○○共同持槍，與庚○○等人談判瓦斯
    配銷及飲酒糾紛之事，辯稱：當日下午四、五點去癸○○的
    瓦斯行泡茶，快七點，癸○○與丙○○說要去市議員服務處
    ，伊就搭便車去轉車，他們並未說去服務處作何事，且伊到
    後雖曾至案發現場，但接到母親電話後隨即離去，僅停留約
    三分鐘左右，不知他們談判何事，亦不知何人攜帶槍械等語
    。經查：
（一）有關庚○○與癸○○間，因經營桶裝瓦斯生意如何分配經
      銷區域，及庚○○之友乙○○到台北市國賓飯店二樓爵爺
      酒店消費發生衝突等事，庚○○約癸○○於90年5月24日
      到台北市北投區○○○路○段1號地下室，前市議員辛○○
      服務處談判，其後發生槍戰等情，業據證人：
    戊○○於警詢稱：昌仔（即乙○○）前到中山北路爵爺酒
    店喝酒，因酒帳被幹部漏氣，所以我們去北投找綽號阿妹（
    即癸○○）談判，要他交出幹部，阿妹沒履行承諾，就發生
    口角，…我方也有一名我不認識的年輕人持一把銀色手槍等
    語（偵字第6483號偵卷一第17頁、20頁、22頁）；
    丁○○於警詢稱：癸○○與庚○○談判時口角，我即見癸○○從腰際抽出一把黑手槍，對方（即庚○○一方）也從外
    面衝進二位青年，各持一把黑色及銀色手槍等語（同上卷第
    10頁反面）、於原審另案稱：下去（指到地下室服務處）15
    分鐘到20分鐘就發生衝突，當時癸○○突然罵人，他罵三字
    經，他是罵跟他對談的人，他從腰際拿出槍來，他叫大家不
    要動，後來不知怎樣，癸○○就開槍等語（原審另案92年度
    訴字第117號卷二第27-29頁）；於原審稱：知道癸○○談瓦
    斯的事，到場一二十分鐘，發生爭吵，我看到癸○○先拔槍
    ，從腰際拔出的，對空開一槍，是黑色的槍，庚○○方面的
    人拿一把黑色，一把銀白色的槍等語（原審卷第117-123頁
    ）；
    庚○○於偵訊：談的氣氛不好，吵起來，癸○○就拔出一
    枝黑色的槍，另外二人也各拔出一枝槍，現場最少三把槍，
    癸○○先開槍，癸○○第一個開槍等語（同上偵卷第128頁
    反面，第175頁正反面），於原審另案稱：遇到爭吵就開槍
    ，癸○○拔出一枝黑色的槍等語（同上原審另案卷二第12-1
    4頁）。
    癸○○於警詢稱：5月23日庚○○打電話約在服務處地下
    室協調桶裝瓦斯，劃分北投由我方販賣、淡水八里由庚○○
    之友人經營、庚○○又提及他友人在爵爺酒店消費刷卡不愉
    快，希望我約己○○馬上到場解決，我無找到己○○，改約
    5月24日晚上8點在該處見面，我與丙○○、壬○○、己○○
    、臭嘴（丁○○）5人準時到，庚○○10分鐘後到，他們6、
    7人，談得很不愉快，後見臭嘴拿出一把槍，對方一名不詳
    男子亦拿出一把槍等語（同上偵緝卷第10-11頁）、於原審
    另案稱：口氣不好。談到酒店的事，好像第一次以偽卡刷卡
    ，第二次又要以偽卡刷卡時，己○○（按係庚○○之誤）朋
    友被酒店的少爺打，庚○○質問己○○為何打他們的人，己○○說打你的人又怎麼樣，然後就不高興，丁○○當時就拿
    槍出來叫大家蹲下，他們蹲下時，拿銀槍的人才進來等語，
    （同上原審另案卷二第106-107頁）；
    丙○○於偵訊稱：我聽癸○○與對方我不認識的人說話，
    後來起爭執，外面就有人進來，手拿像槍的東西等語（偵卷
    一第147頁）、於原審另案稱：癸○○與庚○○在談，瓦斯
    、酒店兩件事情都摻著談，很快就發生衝突，酒店的事導致
    談判破裂，酒店簽帳的事發生衝突，他們講話愈來愈大聲，
    後來一個人進來拿著槍，叫大家不要動，從門那邊跑出來，
    己○○過去與他搶槍，是銀白色的槍」（同上原審另案卷二
    第75-80頁）；
    己○○於偵訊稱：阿妹（癸○○）與牛奶（庚○○）在談
    ，氣氛不好，我想離開，我要開門就看見一人拿槍從外面跑
    進來，此人我不認識，此人就拿槍指著「牛奶」，叫我不要
    出去，我就搶他的槍等語（同上偵卷一第170 反面至171頁
    ）。
    互核上開說辭，大致相符，顯見在該時地到場人員（含在室
    外伺機衝入人員），確有持槍彈。且另案被告庚○○與癸○○間既須就瓦斯配銷地盤及酒店衝突之事談判，足見癸○○
    、丙○○、己○○之一方與庚○○、乙○○、戊○○之他方
    間，已隱有瓦斯經銷利益及要求道歉之衝突。且彼此於5月
    24日第二次見面談判前，已預見談判時可能會發生衝突，此
    從雙方除邀人以壯陣容外，尚準備槍枝到場，可得證明。可
    知同案被告等人既均知5月23日之談判尚未完成，並於5月24
    日要繼續談判，且於談判不久即發生言語衝突，庚○○即表
    示「不然就輸贏」，癸○○即掏出手槍，庚○○一方立刻有
    人從外拿銀色及黑色手槍衝入，若非事前準備，豈會於談判
    破裂時雙方立刻拔槍相向，或馬上由門外之人持槍衝入？足
    見庚○○、戊○○等人間及癸○○、丙○○、被告及丁○○
    等人間，於事前各就己方攜帶槍枝或責由他人攜帶槍枝到場
    備用一事，已彼此知情且分別有犯意聯絡及行為之分擔，彼
    此間均為共犯。至於證人范遠紹於原審證稱：對方持銀白色
    槍，與黑色槍二到四把，我方無人持槍等語（原審卷第146
    頁，第151頁），與上開證據不符，尚不足採。
（二）本件雖未在槍擊現場查獲槍枝，惟槍擊案發生後，員警即
      趕到現場，除查獲槍擊後遺留之彈孔4處、彈頭3個（含彈
      頭碎片1個）、彈殼6個外，並查獲子彈2顆散落、另14顆
      在彈匣內等等情，有台北市政府警察局北投分局辛○○議
      員服務處槍擊案跡證一覽表及現場圖附卷可佐（同上偵卷
      一第100-101頁），而北投分局勤務指揮中心於90年5月29
      日接獲民眾報案，隨即於台北市○○區○○路192號公車
      站牌處起獲三把手槍子彈二顆，上開槍彈經送內政部警政
      署刑事警察局鑑驗，均有殺傷力（按其中編號四為子彈，
      鑑定書誤載為彈殼），且其中一把手槍（槍枝管制編號00
      00000000號）與上述現場圖編號2、3、5、11之4顆遺留彈
      殼比對結果，其彈底特徵紋痕相吻合，可認係該槍擊發，
      另現場圖編號6、6-1彈殼均係口9MM制式半自動手槍彈殼
      （彈底標記為GECO，9MM、LUGER），其彈底特徵紋痕相吻
      合，係由同一把槍所擊發等情，有該局鑑驗通知書一紙附
      卷可證（同上偵卷一第53-54頁）；可知現場至少有二把
      手槍擊發，且均具殺傷力。如前所述，證人庚○○、丁○○均指稱證人癸○○當日確曾取出黑色手槍等情，而扣案
      之編號0000000000號之手槍，確係黑色，且在現場曾擊發
      ，堪認係證人癸○○持有者，又當時庚○○方面，有人持
      有銀色手槍等情，亦如前述，而警方扣案之編號00000000
      00號手槍亦屬銀色手槍，當屬證人庚○○方面所有。至於
      另一把改造手槍，則不能遽認係被告或共犯所持有。
（三）按測謊之鑑定，係依一般人在說謊時，會產生遲疑、緊張
      、恐懼、不安等心理波動現象，乃利用測謊儀器將受測者
      之上開情緒波動反應情形加以紀錄，用以判別受測者供述
      之真實性，倘受測者愈想壓抑其謊言所產生之情緒，則在
      測謊儀器上愈會產生明顯之情緒波動反應，反之，則無此
      不實之波動反應。又倘鑑定人具備專業之知識技能，復事
      先獲得受測者之同意，所測試之問題及其方法又具專業可
      靠性時，該測謊結果，如就否認犯罪有不實之情緒波動反
      應，雖不能採為有罪判決之唯一證據，但非無證據能力，
      仍得供裁判之佐證，（最高法院91年度台上字第371號、
      第1136號、第4080號判決意旨參照）。本件證人丙○○、
      庚○○、戊○○、丁○○、癸○○經檢察官囑託法務部調
      查局以控制問題法及混合問題法進行測謊結果，認丁○○
      所辯「渠不知道癸○○有無向對方人馬開槍射擊」，癸○○所辯「案發時其未持槍至現場」、「案發時其未開槍射
      擊」，庚○○所辯「案發時其未持槍至現場」、「案發時
      其未開槍射擊」，戊○○所辯「案發時其未持槍至現場」
      、「案發時庚○○未持槍至現場」，丙○○所辯「案發時
      癸○○未持槍射擊」等語，經測試均呈情緒波動反應，研
      判有說謊，此有法務部調查局91年7月8日調科參字第0910
      0292280號、92年1月16日調科參字00000000000號鑑定通
      知書二紙在卷可參（偵字第6483號卷二第94頁、第127頁
      ）。其等經以上開問題、事項進行鑑定，亦係另就他人犯
      行部分之證述測謊，已非單純就自己犯行測謊，其結果仍
      不利於共同被告各人。且本件除共同被告等有事前謀議帶
      槍之犯意聯絡及行為分擔之前開論據外，案發現場癸○○
      、庚○○雙方人馬亦確有帶槍到場之事實，已如前述，相
      互印證，本件鑑定結果，自得採為認定被告犯行之證據。
（四）被告辯稱：只是到三分鐘即離開，不知談判或槍擊乙節：
      證人丁○○於警詢稱：癸○○這一方有伊與丙○○、壬○○等人（偵卷一第10頁），於偵訊稱：看到癸○○拿槍
      。當時丙○○與壬○○坐在一起等語（同上偵卷一第一四
      七頁反面）；於原審另案稱：伊到辛○○議員服務處時，
      當時有癸○○、丙○○及壬○○等語（原審另案卷二第26
      頁），且其所繪現場圖顯示被告當時正坐於癸○○身旁（
      偵卷一頁第55-56頁），而與證人丙○○所繪被告亦係坐
      於癸○○身旁等情（同上卷第150頁）相符。且核諸證人
      丙○○於偵訊稱：當天是癸○○與壬○○到我經營的紅娘
      餐廳用餐，那是6點多的事，用完餐後癸○○拜託我開車
      載他們二人到案發現場，到了後他邀我下去喝茶，我們三
      人就下去，他們先進去，我停好車以後，一個人才進去，
      我看到癸○○、壬○○、子○○等語（同上偵查卷一第14
      6頁反面至147頁，偵卷二第10頁）；證人己○○稱於偵訊
      稱：到場時已看很多人坐在那裡，我只認識丙○○、丁○○、壬○○還有一個綽號叫「牛奶」的等語（同上偵卷一
      第170頁反面），證人子○○於本院證稱：有看到被告坐
      下來等語（本院卷第59頁），互核大致相符。且證人丁○○於原審證稱：我知道癸○○有講瓦斯的事情。我聽到
      槍聲時，很多人都往外面跑，被告也是往外跑。當天我到
      場後約10至20分鐘，癸○○、庚○○開始起爭執。案發前
      我不認識被告。他們開始談判時，其他人在泡茶。癸○○
      拔槍時，我有看到壬○○在勸，叫他們好好講。癸○○拿
      槍出來時講話約5分鐘才開槍，因為他拿槍出來時，壬○○有去制止叫他有話好好講等語（原審卷第117，119-120
       ，123-125頁），核與證人戊○○於原審證稱：我印象中
      ，對方原先坐在座位上的人沒有人離開等語相符（原審卷
      第145頁）。是被告辯稱：陪人到場，不知何事，先離開
      等語，顯不可採。至於證人戊○○於本院固稱：被告有無
      在現場，我忘記了，我在原審已供述清楚等語（本院卷第
      152頁反面），是其於本院或因時日距案發較久，而不復
      記憶，惟亦稱以原審陳述清楚，因此，其於本院所為不記
      憶之陳述，不得執為有利被告之證據。另證人丙○○於本
      院證稱：發生衝突時，沒注意被告是否還在現場等語（本
      院卷第62頁），亦不能採為有利被告之證據，蓋其未注意
      ，且與上開證據不符。至於證人癸○○於原審證稱：被
      告於進入地下室後，沒多久就走出去，沒有坐下來，雙方
      談判之際，已離開至外面欲離去等語（原審卷第73-75頁
      ），惟亦證稱：我說我幫庚○○聯絡己○○晚上要見面，
      等一下要到辛○○那邊，吃完飯丙○○就載我們去；當日
      係在丙○○之紅娘餐廳吃飯後，直接前往案發地下室現場
      （並非在其中央北路之瓦斯行泡茶）；被告與伊、丙○○
      及另一不詳年籍之人共同經營中央北路之瓦斯行業務；當
      日被告離開地下室上去時並沒有接到手機；其離去時亦未
      告訴證人何原因等語（原審卷第71頁，第81-83頁），已
      與被告所辯：接獲手機離去，或先至瓦斯行泡茶等情不符
      ，證人癸○○於本院則改稱：被告坐己○○旁，大家講話
      時，被告有站起來，走到外面，我沒帶槍，也沒開槍，也
      沒有所謂被告制止我開槍等語（本院卷第150-152頁），
      或稱：不確定開槍時，被告有無在場等語（本院卷第61頁
      ），或稱：開槍前被告已到外面去了等語（本院卷第151
      頁反面），關於被告在槍戰時，是否在場？或模糊其詞，
      或與上開證據不符，不能採為有利被告之證據。且依證
      人癸○○所述，被告亦共同經營上開瓦斯行，則其當天前
      往議員服務處欲談判瓦斯業務地盤之事，何有不親身參與
      談判事宜之理？又何能諉為不知癸○○身攜槍械預作必要
      之準備以防屆時遭對方武力相向？且既居重要角色，又何
      可能甫抵達即不告而別？足見被告上揭所辯，與證人所述
      及一般社會經驗不合，無非事後卸責之詞，不足採信。
      至於被告於共犯癸○○拿出槍枝時，予以勸解之行為，固
      足認有緩和現場氣氛之用意，惟一方面展示己方火力，一
      方面有人打圓場之策略運用，尚在情理之中，因此，尚不
      能以此推認其與被告對持槍彈之犯行，毫無犯意聯絡，從
      而，不能執為有利被告之證據。
綜上，足認被告自始至終均係與癸○○、丙○○共同至上開處所
與對方（庚○○等人）談判瓦斯經營權及酒店糾紛等事宜，迄於
癸○○與對方開槍後為求自身安全始尋找躲避處所並倉皇逃逸，
且依其與癸○○之關係及現場位置而言，應係僅次於癸○○之重
要角色地位，是被告辯稱：不知何故去現場，僅停留約3分鐘左
右即離開云云，並不可採，其就非法持有管制槍彈一事，與癸○○等人，衡情，必於前往談判之初即已備妥，而具有犯意聯絡及
行為分擔。本件事證明確，被告所辯均不足採，其犯行堪予認定
。
三、被告行為後，刑法於95年7月1日修正生效，有關第28條共犯
    部份，修正為實行犯罪，範圍較修正前為小，然於本案不生
    影響，自應依裁判時法。故核被告所為，係犯槍砲彈藥刀械
    管制條例第7條第4項未經許可，持有手槍罪、第12條第4項
    之未經許可持有子彈罪。其所犯未經許可，持有手槍及子
    彈二罪間，係以一行為而觸犯二罪名，為想像競合犯，應依
    刑法第55條之規定，從一重之未經許可，持有手槍罪論處。
    被告與癸○○、丙○○、丁○○間，就上開犯行有犯意聯
    絡及行為分擔，為共同正犯。至於在現場擊發之四顆子彈
    ，有彈殼扣案可證，起訴書就此部分，雖未記載，惟被告曾
    與共犯持有此四顆子彈部分，與起訴部分具裁判上一罪關係
    ，本院自得併與審究。
四、原審以事證明確，予以論罪科刑，固非無見，惟刑法於95
    年7月1日修正生效，有關罰金易服勞役部分，亦有修正，原
    審未及比較適用，扣案巴西TAURUS廠製PT92AFS口徑9MM制
    式半自動銀白色手槍，係被告敵對方所持有，非被告持有，
    另有關扣案改造甲○○（GLOCK）半自動手槍一枝，子彈拾
    陸顆（其中拾肆顆裝彈匣）部分，亦不能認係被告持有，原
    審誤認係被告持有，而未不另為無罪諭知，原審就被告曾
    持有現場擊發之四顆子彈，漏未認定，均有未洽。被告上訴
    否認犯行，固無理由，惟原判決既有上述可議之處，即屬不
    能維持，應由本院撤銷改判。爰審酌被告素行，生活狀況、
    智識程度、具有殺傷力之手槍及子彈，對社會治安構成重大
    危害，暨犯後飾詞否認等一切情狀，量處如主文所示之刑，
    另被告行為後，刑法於95年7月1日修正生效，有關第42條易
    服勞役部分，修正為新台幣一千元，二千元，三千元折算一
    日，較諸修正前之新台幣九百元，一千八百元，二千七百元
    ，為有利被告，依法自應適用修正後法，爰並就罰金部分諭
    知易服勞役之折算標準。
五、至扣案之第0000000000號奧地利甲○○廠製17Ｃ型口徑9MM
    制式自動手槍，均為違禁物，應依法為沒收之宣告，至其他
    彈殼彈頭均為射擊後之殘存物，及鑑驗時試射之二顆子彈，
    已無危害性，不另予沒收，併此敘明。另槍枝編號第000000
    0000號巴西PT92AFS 9MM半自動銀白手槍，第0000000000號
    仿甲○○廠半自動手槍，係被告敵對方所持有，非被告犯罪
    之工具，另彈匣內子彈及案發現場查獲之二顆子彈，均不能
    認係被告或共犯所持有，縱屬違禁物，亦應屬持有者犯罪之
    證據，而應於各該案件沒收，不宜於本案沒收。
六、不另為無罪諭知部分：
    有關公訴人指被告亦持有改造甲○○（GLOCK）半自動手槍
    一枝及子彈一顆，巴西TAURUS廠製PT92AFS口徑9MM制式半自
    動銀白色手槍，彈匣內十四顆子彈，於現場查獲之具殺傷力
    子彈二顆（即現場跡證一覽表編號四、十三），乙節，按有
    關銀白色槍部份，如前所述，係被告敵對方所持有，另扣案
    改造甲○○（GLOCK）半自動手槍及子彈一顆部分，如前所
    述，不能認係癸○○方面所有持有，難認被告與之有何犯意
    聯絡，或行為分擔持有該槍彈，因此，公訴人認被告持有上
    開二把手槍，即有誤會，至於證人庚○○於偵訊：談的氣氛
    不好，吵起來，癸○○就拔出一枝黑色的槍，另外二人也各
    拔出一枝槍，現場最少三把槍，癸○○先開槍，癸○○第一
    個開槍等語（同上偵卷第128頁反面，第175頁正反面），於
    原審另案稱：遇到爭吵就開槍，癸○○拔出一枝黑色的槍，
    他旁邊兩個人也各拔一枝槍，文清確實拔出一枝槍等語（同
    上原審另案卷二第12-14頁），固指癸○○方面有三把槍，
    惟與前述證據不符，無非卸責之詞，尚不可採。另有關彈匣
    內之十四顆子彈，經採證比對結果，未發現有指紋相符或無
    法比對等情，有刑事警察局鑑驗報告暨比對結果一覽表在卷
    可參（偵卷二第36-38頁），是尚難遽認係被告與共犯癸○○等持有，何況，扣案上開銀白色手槍缺彈匣，亦有合理懷
    疑係該槍所配備，從而不能認係被告所持有，至於現場查獲
    之具殺傷力子彈二顆（即現場跡證一覽表編號四、十三），
    ，亦無證據足認係被告方面所遺留者，是不能證明被告有此
    部分犯行，惟公訴人認此部分與上述論罪科刑部分，具裁判
    上一罪關係，爰不另為無罪諭知。
據上論斷，應依刑事訴訟法第369條第1項前段，第364條，第299
條第1項前段，槍砲彈藥刀械管制條例第7條第4項、第12條第4項
，修正後刑法第2條第1項、第11條前段、第28條、第55條、第38
條第1項第1款，刑法第42條第2項，判決如主文。
本案經檢察官王壬貴到庭執行職務。
中　　華　　民　　國　　96　　年　　11　　月　　2 　　日
 　　　　　 　　　刑事第十八庭審判長法　官　溫耀源
                  　　　            法　官　陳健順
                        　　        法　官　周政達
以上正本證明與原本無異。
如不服本判決，應於收受送達後十日內向本院提出上訴書狀，其
未敘述上訴之理由者並得於提起上訴後十日內向本院補提理由書
（均須按他造當事人之人數附繕本）。
                                    書記官  莊昭樹
中　　華　　民　　國　　96　　年　　11　　月　　2 　　日
附錄：本案論罪科刑法條全文
槍砲彈藥刀械管制條例第7條第4項
未經許可，持有、寄藏或意圖販賣而陳列第1項所列槍砲、彈藥
者，處5年以上有期徒刑，併科新台幣1千萬元以下罰金。
槍砲彈藥刀械管制條例第12條第4項
未經許可，持有、寄藏或意圖販賣而陳列子彈者，處5年以下有
期徒刑，併科新台幣300萬元以下罰金。
